---
title: "Apresentação"
output:
  html_document: default
  pdf_document: default
---

```{r setup, include=FALSE}
knitr::opts_chunk$set(echo = TRUE)
```

## Análise dos dados da Liga Nacional de Basquete Americano

Source: https://www.nba.com/stats/

Glossary: https://www.nba.com/stats/help/glossary/

## Instalação de pacotes


```{r, results = FALSE, message=FALSE}
#install.packages("magrittr")
#install.packages("tidyverse")
#install.packages("readxl")
#install.packages("kableExtra")
#install.packages("summarytools")
#install.packages("knitr")
#install.packages("sf")
#install.packages("ggplot2")
#install.packages("RColorBrewer")
#install.packages("ggspatial")
#install.packages("ggcorrplot")
#install.packages("Hmisc")
```


## Import das bibliotecas
```{r, results = FALSE, message=FALSE}
library(sf)           #Para lidar com dados espaciais 
library(dplyr)        #Para manipulação de dados 
library(ggplot2)      #Para visualização de dados
library(RColorBrewer) #Para acessar paleta de cores
library(ggspatial)    #Para adicionar elementos de mapas
library(knitr)
library(magrittr)
library(tidyverse)
library(readxl)
library(kableExtra)
library(summarytools)
library(ggcorrplot) #montar gráficos da matriz de correlação\
library(Hmisc) #montar matriz de correlação
library(car)
```


## Importar os dados

- Games: Informações jogo a jogo de cada temporada com todas as características gerais da partida.
- Games Details: Tabela de informações mais detalhadas de cada jogo, demonstrando estatisticas jogador a jogador.
- Players: Tabela com informações de jogadores por time de cada temporada.
- Ranking: Acompanhamento do ranking semana a semana ao longo das temporadas.
- Teams: Tabela geral de informações de time a time. 
- Usa States: Mapa dos Estados Unidos
- NBA Titles: Títulos dos Times


```{r, results = FALSE, message=FALSE, warning=FALSE}
games <- read_csv("dataset/games.csv")
games_details <- read_csv("dataset/games_details.csv")
players <- read_csv("dataset/players.csv")
ranking <- read_csv("dataset/ranking.csv")
teams <- read_csv("dataset/teams.csv")
usa_states <- "dataset/estados_USAt.shp"
nba_titles <- "dataset/est_tit.csv"

```


## Glossário

### Tabela - Games: 

- GAME_DATE_EST: Game's date
- GAME_ID: ID of the game
- GAME_STATUS_TEXT: Status final means that the  game is completed
- HOME_TEAM_ID: ID of the home team
- VISITOR_TEAM_ID: ID of the visitor team
- SEASON: Season when the game occured
- TEAM_ID_home: ID of the home team (dupplicate of HOME_TEAM_ID)
- PTS_home: Number of points scored by home team
- FG_PCT_home: Field Goal Percentage home team
- FT_PCT_home: Free Throw Percentage of the home team
- FG3_PCT_home: Three Point Percentageof the home team
- AST_home: Assists of the home team
- REB_home: Rebounds of the home team
- TEAM_ID_away: ID of the away team (dupplicate of VISITOR_TEAM_ID)
- PTS_away: Number of points scored by away team
- FG_PCT_away: Field Goal Percentage away team
- FT_PCT_away: Free Throw Percentage of the away team
- FG3_PCT_away: Three Point Percentage of the away team
- AST_away: Assists of the away team
- REB_away: Rebounds of the away team
- HOME_TEAM_WINS: If home team won the game

### Tabela - Games_details

- GAME_ID: ID of the game
- TEAM_ID: ID of the team
- TEAM_ABBREVIATION: Team's abbreviation
- TEAM_CITY: City where the game was played
- PLAYER_ID: ID of the player
- PLAYER_NAME: Player's name
- START_POSITION: Position of the player (if nothing then he's on the bench)
- COMMENT: Comment
- MIN: Minutes played
- FGM: Field Goals Made
- FGA: Field Goals Attempted
- FG_PCT: Field Goal Percentage
- FG3M: Three Pointers Made
- FG3A: Three Pointers Attempted
- FG3_PCT: Three Point Percentage
- FTM: Free Throws Made
- FTA: Free Throws Attempted
- FT_PCT: Free Throw Percentage
- OREB: Offensive Rebounds
- DREB: Defensive Rebounds
- REB: Rebounds
- AST: Assists
- STL: Steals
- BLK: Blocked shots
- TO: Turnovers
- PF: Personnal Foul
- PTS: Number of points scored by the player
- PLUS_MINUS: Plus - Minus

### Tabela - players

- PLAYER_NAME: Player's name
- TEAM_ID: ID of the team
- PLAYER_ID: ID of the player
- SEASON: Season

### Tabela - ranking

- TEAM_ID: ID of the team
- LEAGUE_ID: ID of the league (here only NBA)
- SEASON_ID: Season
- STANDINGSDATE: Standings date
- CONFERENCE: Conference (west or east)
- TEAM: Team name
- G: Number of games played on the season
- W: Number of winning games on the season
- L: Number of loosing games on the season
- W_PCT: Win %
- HOME_RECORD: Home record on the season
- ROAD_RECORD: Road record on the season
- RETURNTOPLAY(empty column)

### Tabela - teams

- LEAGUE_ID: ID of the league (here only NBA)
- TEAM_ID: ID of the team
- MIN_YEAR: Minimum year of the team into NBA championship
- MAX_YEAR: Maximum year of the team into NBA championship
- ABBREVIATION: Abbreviation of team name
- NICKNAME: Team's nickname
- YEARFOUNDED: Founded Year
- CITY: Team's city
- ARENA: Team's stadium
- ARENACAPACITY: Capacity of the stadium
- OWNER: Owner of the team (last one)
- GENERALMANAGER: General manager
- HEADCOACH: Head coach
- DLEAGUEAFFILIATION: League Affiliation


## Verificando tabelas

```{r, }
glimpse(games)
head(games)

glimpse(games_details)
head(games_details)

glimpse(players)
head(players)

glimpse(ranking)
head(ranking)

glimpse(teams)
head(teams)

```

## Os times com os melhores aproveitamentos

```{r }
ranking_total <- ranking %>%
    group_by(TEAM_ID) %>%
    summarise(per_W=(sum(W)/sum(G)) * 100) %>%
    inner_join(teams, by = "TEAM_ID") %>%
    select(NICKNAME, per_W) %>%
    arrange(desc(per_W)) 


ranking_total_top_10 <- ranking_total %>%
  slice_head(n=10)
  

knitr::kable(ranking_total_top_10, col.names = c("Times", "Aproveitamento (% de vitórias)"), digits = 2, format.args = list(decimal=","))


ranking_total_top_10 %>%
 mutate(NICKNAME=fct_reorder(NICKNAME, per_W)) %>%
 ggplot(aes(x=NICKNAME, y=per_W)) +
    geom_bar(stat="identity", fill="orange") + 
    geom_text(aes(label=format(per_W, nsmall=2, decimal=",")), color="black") +
    coord_flip() +
    ggtitle("Ranking") +
    xlab("Times") +
    ylab("Aproveitamento (% de vitórias)") +
    theme_bw()

```

### Gráfico temporal

```{r }
ranking$SEASON_ID = as.character(ranking$SEASON_ID)

season <- ranking %>%
    mutate(SEASON_ID=substr(SEASON_ID, 2,5)) %>%
    filter(G != 0) %>%
    inner_join(teams, by = "TEAM_ID") %>%
    group_by(NICKNAME, SEASON_ID, CONFERENCE) %>%
    summarise(per_W=(sum(W)/sum(G)) * 100) %>%
    arrange(SEASON_ID)

season %>%
    filter(NICKNAME == "Spurs" | NICKNAME =="Lakers", SEASON_ID > 2003 ) %>%
    ggplot(aes(x = SEASON_ID, y = per_W, group = NICKNAME)) +
    geom_line(aes(color = NICKNAME)) +
    ggtitle("Ranking por temporada") +
    xlab("Temporada") +
    ylab("Aproveitamento (% de vitórias)")
```

## Tabela resumo - Ranking

```{r }
summary(ranking['G'])
summary(ranking['W'])  
summary(ranking['W_PCT'])
summary(ranking['L'])

G <-ranking %>%
      summarise(media = mean(G, na.rm = TRUE), 
        dp = round( sd(G, na.rm = TRUE), 2), min = min(G, na.rm = TRUE), 
        max = max(G, na.rm = TRUE), 
        mediana = median(G, na.rm = TRUE),Q1=quantile(G, probs = 0.25),
                Q2=quantile(G, probs = 0.50),
                Q3=quantile(G, probs = 0.75))

W <-ranking %>%
      summarise(media = mean(W, na.rm = TRUE), 
        dp = round( sd(W, na.rm = TRUE), 2), min = min(W, na.rm = TRUE), 
        max = max(W, na.rm = TRUE), 
        mediana = median(W, na.rm = TRUE),Q1=quantile(W, probs = 0.25),
                Q2=quantile(W, probs = 0.50),
                Q3=quantile(W, probs = 0.75))

L <-ranking %>%
      summarise(media = mean(L, na.rm = TRUE), 
        dp = round( sd(L, na.rm = TRUE), 2), min = min(L, na.rm = TRUE), 
        max = max(L, na.rm = TRUE), 
        mediana = median(L, na.rm = TRUE),Q1=quantile(L, probs = 0.25),
                Q2=quantile(L, probs = 0.50),
                Q3=quantile(L, probs = 0.75))

G
W
L

```


## Maiores pontuadores

```{r }
base2<-inner_join(games_details,games,by="GAME_ID")

MaioresJog<-base2 %>%
  filter(SEASON>2003)%>%
  select(GAME_ID,TEAM_ID,PLAYER_NAME,PLAYER_ID,SEASON,PTS)%>%
  group_by(PLAYER_NAME)%>%
  summarise(Pontos=sum(PTS,na.rm=TRUE),
            Partidas=(GAME_ID=n()),
            MedPts=round(((Pontos/Partidas)),0))%>%
              arrange(desc(Pontos))

head(MaioresJog)

head(MaioresJog,5) %>%
mutate(PLAYER_NAME=fct_reorder(PLAYER_NAME, Pontos)) %>%
    ggplot(aes(x=PLAYER_NAME, y=Pontos)) +
    geom_bar(stat="identity", fill="orange") + 
    geom_text(aes(label=format(Pontos)),  color="black") +
    coord_flip() +
    ggtitle("Maiores pontuadores") +
    xlab("Jogadores") +
    ylab("Pontuação") +
    theme_bw()

```

## Melhores aproveitamentos por conferência

```{r, message=FALSE}

base<-inner_join(ranking,teams,by="TEAM_ID")

MaioresVitWest<-base %>%
  select(CONFERENCE,TEAM,SEASON_ID,G,W_PCT,)%>%
    filter(G==82)%>%
    filter(CONFERENCE=="West") %>%
      group_by(CONFERENCE,TEAM,SEASON_ID,G,W_PCT)%>%
        summarise(max = max(W_PCT)) %>%
            arrange(desc(max))
          
head(MaioresVitWest) 



MaioresVitEast<-base %>%
  select(CONFERENCE,TEAM,SEASON_ID,G,W_PCT,)%>%
    filter(G==82)%>%
    filter(CONFERENCE=="East") %>%
      group_by(CONFERENCE,TEAM,SEASON_ID,G,W_PCT)%>%
        summarise(max = max(W_PCT)) %>%
            arrange(desc(max))
          
head(MaioresVitEast)

```

## Títulos por estado

```{r }
mapa <- read_sf(usa_states,options="ENCODING=WINDOWS-1252")


est_tit <- read_delim(nba_titles, ";")

mapaClass <-left_join(mapa,est_tit)

mapaClass$Titulo[is.na(mapaClass$Titulo)] <- 0

ggplot(mapaClass)+ #Inserindo os dados 
  geom_sf(aes(fill=Titulo), size = 0.05)+ #Criando um mapa para mostrar o número de habitantes para cada setor censitário [V002]
  scale_fill_gradientn(colours = brewer.pal(9,'YlGn'),na.value = "grey50")+ #Definindo uma nova paleta de cores
  geom_sf_label(aes(label=STUSPS),)+
  labs(x="Longitude",y="Latitude",fill="Quantidade de Títulos")+ #Definindo o título da escala de cores
  theme_minimal()+ #Definindo o tema do mapa
  annotation_north_arrow(style = north_arrow_fancy_orienteering)+
  annotation_scale(location="br")+
  theme_bw()

```

## Análise - Los Angeles Lakers

```{r }
G <-ranking %>%
  group_by(TEAM_ID) %>% 
    filter(TEAM_ID==1610612747) %>%
      summarise(media = mean(G, na.rm = TRUE), 
        dp = round( sd(G, na.rm = TRUE), 2), min = min(G, na.rm = TRUE), 
        max = max(G, na.rm = TRUE), 
        mediana = median(G, na.rm = TRUE),Q1=quantile(G, probs = 0.25),
                Q2=quantile(G, probs = 0.50),
                Q3=quantile(G, probs = 0.75))

W <-ranking %>%
  group_by(TEAM_ID) %>% 
    filter(TEAM_ID==1610612747) %>%
      summarise(media = mean(W, na.rm = TRUE), 
        dp = round( sd(W, na.rm = TRUE), 2), min = min(W, na.rm = TRUE), 
        max = max(W, na.rm = TRUE), 
        mediana = median(W, na.rm = TRUE),Q1=quantile(W, probs = 0.25),
                Q2=quantile(W, probs = 0.50),
                Q3=quantile(W, probs = 0.75))

L <-ranking %>%
  group_by(TEAM_ID) %>% 
    filter(TEAM_ID==1610612747) %>%
      summarise(media = mean(L, na.rm = TRUE), 
        dp = round( sd(L, na.rm = TRUE), 2), min = min(L, na.rm = TRUE), 
        max = max(L, na.rm = TRUE), 
        mediana = median(L, na.rm = TRUE), Q1=quantile(L, probs = 0.25),
                Q2=quantile(L, probs = 0.50),
                Q3=quantile(L, probs = 0.75))

G
W
L

boxplot(ranking$G,ranking$W,ranking$L)
```

### Lakers -  Mandante

```{r }
lakers_home <-games %>%
  group_by(HOME_TEAM_ID) %>% 
    filter(HOME_TEAM_ID==1610612747) %>%
      summarise(media_vitorias = mean(HOME_TEAM_WINS, na.rm = TRUE), 
        dp = round( sd(HOME_TEAM_WINS, na.rm = TRUE), 2),
               media_pts_lakers = mean(PTS_home, na.rm = TRUE), 
        dp_pts = round( sd(PTS_home, na.rm = TRUE), 2),
               media_pts_visitante = mean(PTS_away, na.rm = TRUE), 
        dp_pts_vis = round( sd(PTS_away, na.rm = TRUE), 2))
lakers_home

```

### Lakers - Visitante

```{r }
lakers_away <-games %>%
  group_by(VISITOR_TEAM_ID) %>% 
    filter(VISITOR_TEAM_ID==1610612747) %>%
      summarise(media_vitorias_mandante = 1-mean(HOME_TEAM_WINS, na.rm = TRUE), 
        dp = round( sd(HOME_TEAM_WINS, na.rm = TRUE), 2),
               media_pts_lakers = mean(PTS_away, na.rm = TRUE), 
        dp_pts_lakers = round( sd(PTS_home, na.rm = TRUE), 2),
               media_pts_mandante = mean(PTS_home, na.rm = TRUE), 
        dp_pts_mandante = round( sd(PTS_away, na.rm = TRUE), 2))
lakers_away
```

### Times mais derrotados pelos lakers em Los Angeles

```{r }
lakers_home <-games %>%
  group_by(HOME_TEAM_ID) %>% 
    select(HOME_TEAM_ID, TEAM_ID = VISITOR_TEAM_ID, HOME_TEAM_WINS) %>%
        filter(HOME_TEAM_ID==1610612747)
        

lakers_home_join <- inner_join(lakers_home, teams, by="TEAM_ID")
derrotas <- lakers_home_join %>% 
                group_by(NICKNAME) %>% 
                    summarise(Derrotas = sum(HOME_TEAM_WINS)) %>%
                        arrange(desc(Derrotas)) %>% slice(1:10)


derrotas %>%
    mutate(NICKNAME=fct_reorder(NICKNAME, Derrotas)) %>%
    ggplot(aes(x=NICKNAME, y=Derrotas)) +
    geom_bar(stat="identity", fill="orange") + 
    geom_text(aes(label=format(Derrotas)),  color="black") +
    coord_flip() +
    ggtitle("Times mais derrotados pelos Lakers em LA") +
    xlab("Times") +
    ylab("Número de derrotas") +
    theme_bw()

```

### Times que mais derrotaram os Lakers em LA

```{r }
lakers_home <-games %>%
  group_by(HOME_TEAM_ID) %>% 
    select(HOME_TEAM_ID, TEAM_ID = VISITOR_TEAM_ID, HOME_TEAM_WINS) %>%
        filter(HOME_TEAM_ID==1610612747)
        

lakers_home_join <- inner_join(lakers_home, teams, by="TEAM_ID")
derrotas <- lakers_home_join %>% 
                filter(HOME_TEAM_WINS==0) %>%
                    mutate(AWAY_TEAM_WINS = 1) %>%
                       select(HOME_TEAM_ID, NICKNAME, AWAY_TEAM_WINS) %>%
                        group_by(NICKNAME) %>%
                         summarise(Derrotas = sum(AWAY_TEAM_WINS)) %>%
                            arrange(desc(Derrotas)) %>% slice(1:10)

derrotas %>%
    mutate(NICKNAME=fct_reorder(NICKNAME, Derrotas)) %>%
    ggplot(aes(x=NICKNAME, y=Derrotas)) +
    geom_bar(stat="identity", fill="orange") + 
    geom_text(aes(label=format(Derrotas)),  color="black") +
    coord_flip() +
    ggtitle("Times que mais derrotaram os Lakers em LA") +
    xlab("Times") +
    ylab("Número de vitórias") +
    theme_bw()

```

### Jogadores que mais vezes compuseram o elenco dos Lakers

```{r }
lakers_players <-players %>%
                    filter(TEAM_ID==1610612747) %>%
                        mutate(APARICAO = 1) %>%
                            group_by(PLAYER_NAME) %>%
                                summarise(APARICOES = sum(APARICAO)) %>%
                                    arrange(desc(APARICOES)) %>% slice(1:5)
lakers_players %>%
mutate(PLAYER_NAME=fct_reorder(PLAYER_NAME, APARICOES)) %>%
    ggplot(aes(x=PLAYER_NAME, y=APARICOES)) +
    geom_bar(stat="identity", fill="orange") + 
    geom_text(aes(label=format(APARICOES)),  color="black") +
    coord_flip() +
    ggtitle("Jogadores que mais vezes compuseram o elenco dos Lakers") +
    xlab("Jogadores") +
    ylab("Aparições") +
    theme_bw()
```

## Análise do Jogador LeBron James

```{r }
lebron_df <-games_details %>%
                inner_join(games,by="GAME_ID") %>%
                filter(SEASON>2003)%>%
                    filter(PLAYER_ID==2544) %>%
                        mutate(APARICAO = 1) %>%
                            group_by(PLAYER_NAME, TEAM_CITY) %>%
                                summarise(APARICOES = sum(APARICAO)) %>%
                                    arrange(desc(APARICOES)) 
lebron_df %>%
mutate(TEAM_CITY=fct_reorder(TEAM_CITY, APARICOES)) %>%
    ggplot(aes(x=TEAM_CITY, y=APARICOES)) +
    geom_bar(stat="identity", fill="orange") + 
    geom_text(aes(label=format(APARICOES)),  color="black") +
    coord_flip() +
    ggtitle("Times em que LeBron mais jogou") +
    xlab("Times") +
    ylab("Número de jogos") +
    theme_bw()

lebron_df <-games_details %>%
              inner_join(games,by="GAME_ID") %>%
                mutate(APARICOES = 1) %>%
                filter(SEASON>2003)%>%
                    filter(PLAYER_ID==2544) %>%
                            group_by(PLAYER_NAME) %>%
                                summarise(GAMES = sum(APARICOES),PTS_MADE = sum(PTS, na.rm = TRUE), 
                                          MAX_PTS = max(PTS, na.rm = TRUE), 
                                          MIN_PTS=min(PTS, na.rm = TRUE),
                                             MEAN_PTS=round(mean(PTS, na.rm = TRUE),2),
                                                FG_PCT = sum(FGM, na.rm = TRUE)/sum(FGA, na.rm = TRUE),
                                                 FG3_PCT = sum(FG3M, na.rm = TRUE)/sum(FG3A, na.rm = TRUE)) %>%
                                    arrange(desc(PTS_MADE))
lebron_df
```


# Trabalho Final

## Jogo em casa influêcia?

```{r }
games %>%
    select(PTS_home, PTS_away) %>%
    mutate(home_win = factor(if_else(PTS_home > PTS_away, "Sede", "Visitante"))) %>%
    summarytools::freq()

Table <- matrix(c(59.22,40.78,40.78,59.22), 2, 2, byrow = TRUE)
dimnames(Table) <- list(rows = c("Ganhou", "Perdeu"), columns = c("Casa", "Fora"))
Table

Test <- chisq.test(Table)
Test
Test$expected

```

H0 = Valores independentes

H1 = Valores dependentes

p-valor < 0,05 rejeita-se hipótese nula, ou seja, Jogar em casa influencia na vitória

### Comparação das demais estatísticas

```{r}
stats_chart <- games %>%
                select(HOME_TEAM_WINS, PTS_home, FG_PCT_home, FT_PCT_home, FG3_PCT_home, AST_home, REB_home,
                       PTS_away, FG_PCT_away, FT_PCT_away, FG3_PCT_away, AST_away, REB_away) %>%
                mutate(PTS_WIN = if_else(HOME_TEAM_WINS == 1, PTS_home, PTS_away)) %>%
                mutate(PTS_LOSE = if_else(HOME_TEAM_WINS == 0, PTS_home, PTS_away)) %>%
                mutate(FG_PCT_WIN = if_else(HOME_TEAM_WINS == 1, FG_PCT_home, FG_PCT_away)) %>%
                mutate(FG_PCT_LOSE = if_else(HOME_TEAM_WINS == 0, FG_PCT_home, FG_PCT_away)) %>%
                mutate(FT_PCT_WIN = if_else(HOME_TEAM_WINS == 1, FT_PCT_home, FT_PCT_away)) %>%
                mutate(FT_PCT_LOSE = if_else(HOME_TEAM_WINS == 0, FT_PCT_home, FT_PCT_away)) %>%
                mutate(FG3_PCT_WIN = if_else(HOME_TEAM_WINS == 1, FG3_PCT_home, FG3_PCT_away)) %>%
                mutate(FG3_PCT_LOSE = if_else(HOME_TEAM_WINS == 0, FG3_PCT_home, FG3_PCT_away)) %>%
                mutate(AST_WIN = if_else(HOME_TEAM_WINS == 1, AST_home, AST_away)) %>%
                mutate(AST_LOSE = if_else(HOME_TEAM_WINS == 0, AST_home, AST_away)) %>%
                mutate(REB_WIN = if_else(HOME_TEAM_WINS == 1, REB_home, REB_away)) %>%
                mutate(REB_LOSE = if_else(HOME_TEAM_WINS == 0, REB_home, REB_away)) %>%
                select(HOME_TEAM_WINS, PTS_WIN,PTS_LOSE,FG_PCT_WIN,FG_PCT_LOSE,FT_PCT_WIN,FT_PCT_LOSE,FG3_PCT_WIN,
                      FG3_PCT_LOSE,AST_WIN,AST_LOSE,REB_WIN,REB_LOSE)
                

chart_reb_win <- stats_chart %>% select(Count = REB_WIN) %>% filter(Count!='NA') %>% mutate(Label = 'REB_WIN')
chart_reb_lose <- stats_chart %>% select(Count = REB_LOSE) %>% filter(Count!='NA') %>% mutate(Label = 'REB_LOSE')
reb_chart <- rbind(chart_reb_win, chart_reb_lose)

#reb_chart

count_chart <- reb_chart %>% 
                group_by(Label) %>% 
                  summarise(count = sum(Count))
count_chart %>%
ggplot(aes(x=Label, y=count)) +
    geom_bar(stat="identity", fill="orange") + 
    geom_text(aes(label=format(count)),  color="black") +
    ggtitle("Comparação de Rebotes entre Vencedores e Perdedores") +
    xlab("Status") +
    ylab("Número de rebotes") +
    theme_bw()
options(repr.plot.width = 6, repr.plot.height = 4)
ggplot(reb_chart, aes(x=Count, color=Label)) +
geom_histogram(fill="white", bins=30) + theme(legend.position="top")

boxplot(chart_reb_lose$Count,chart_reb_win$Count,names=c("REB_LOSE","REB_WIN"))
```


```{r}
chart_pts_win <- stats_chart %>% select(Count = PTS_WIN) %>% filter(Count!='NA') %>% mutate(Label = 'PTS_WIN')
chart_pts_lose <- stats_chart %>% select(Count = PTS_LOSE) %>% filter(Count!='NA') %>% mutate(Label = 'PTS_LOSE')

pts_chart <- rbind(chart_pts_win, chart_pts_lose)
#reb_chart

count_chart <- pts_chart %>% group_by(Label) %>% summarise(count = sum(Count))
count_chart %>%
ggplot(aes(x=Label, y=count)) +
    geom_bar(stat="identity", fill="orange") + 
    geom_text(aes(label=format(count)),  color="black") +
    ggtitle("Comparação de Pontos entre Vencedores e Perdedores") +
    xlab("Status") +
    ylab("Número de pontos") +
    theme_bw()

options(repr.plot.width = 6, repr.plot.height = 4)
ggplot(pts_chart, aes(x=Count, color=Label)) +
geom_histogram(fill="white", bins=50) + theme(legend.position="top")

boxplot(chart_pts_lose$Count, chart_pts_win$Count,names=c("pts_lose","pts_win"))
```


```{r}
chart_pts_win <- stats_chart %>% select(Count = FG3_PCT_WIN) %>% filter(Count!='NA') %>% mutate(Label = 'FG3_PCT_WIN')
chart_pts_lose <- stats_chart %>% select(Count = FG3_PCT_LOSE) %>% filter(Count!='NA') %>% mutate(Label = 'FG3_PCT_LOSE')

pts_chart <- rbind(chart_pts_win, chart_pts_lose)
#reb_chart

count_chart <- pts_chart %>% group_by(Label) %>% summarise(count = sum(Count))
count_chart %>%
ggplot(aes(x=Label, y=count)) +
    geom_bar(stat="identity", fill="orange") + 
    geom_text(aes(label=format(count)),  color="black") +
    ggtitle("Comparação entre Aproveitamento de Bolas de 3") +
    xlab("Status") +
    ylab("Aproveitamento") +
    theme_bw()

options(repr.plot.width = 6, repr.plot.height = 4)
ggplot(pts_chart, aes(x=Count, color=Label)) +
geom_histogram(fill="white", bins=50) + theme(legend.position="top")

boxplot(chart_pts_lose$Count, chart_pts_win$Count,names=c("FG3_PCT_LOSE","FG3_PCT_WIN"))
```



```{r}
chart_pts_win <- stats_chart %>% select(Count = AST_WIN) %>% filter(Count!='NA') %>% mutate(Label = 'AST_WIN')
chart_pts_lose <- stats_chart %>% select(Count = AST_LOSE) %>% filter(Count!='NA') %>% mutate(Label = 'AST_LOSE')

pts_chart <- rbind(chart_pts_win, chart_pts_lose)
#reb_chart

count_chart <- pts_chart %>% group_by(Label) %>% summarise(count = sum(Count))
count_chart %>%
ggplot(aes(x=Label, y=count)) +
    geom_bar(stat="identity", fill="orange") + 
    geom_text(aes(label=format(count)),  color="black") +
    ggtitle("Comparação entre assistências de vencedores e perdedores") +
    xlab("Status") +
    ylab("Soma de assistências") +
    theme_bw()

options(repr.plot.width = 6, repr.plot.height = 4)
ggplot(pts_chart, aes(x=Count, color=Label)) +
geom_histogram(fill="white", bins=50) + theme(legend.position="top")

boxplot(chart_pts_lose$Count, chart_pts_win$Count,names=c("AST_LOSE","AST_WIN"))
```

```{r}
chart_pts_win <- stats_chart %>% select(Count = FG3_PCT_WIN) %>% filter(Count!='NA') %>% mutate(Label = 'FG3_PCT_WIN')
chart_pts_lose <- stats_chart %>% select(Count = FG3_PCT_LOSE) %>% filter(Count!='NA') %>% mutate(Label = 'FG3_PCT_LOSE')

pts_chart <- rbind(chart_pts_win, chart_pts_lose)
#reb_chart

count_chart <- pts_chart %>% group_by(Label) %>% summarise(count = sum(Count))
count_chart %>%
ggplot(aes(x=Label, y=count)) +
    geom_bar(stat="identity", fill="orange") + 
    geom_text(aes(label=format(count)),  color="black") +
    ggtitle("Comparação entre Aproveitamento de Bolas de 3") +
    xlab("Status") +
    ylab("Aproveitamento") +
    theme_bw()

options(repr.plot.width = 6, repr.plot.height = 4)
ggplot(pts_chart, aes(x=Count, color=Label)) +
geom_histogram(fill="white", bins=50) + theme(legend.position="top")

boxplot(chart_pts_lose$Count, chart_pts_win$Count,names=c("FG3_PCT_LOSE","FG3_PCT_WIN"))
```


```{r}
chart_pts_win <- stats_chart %>% select(Count = FT_PCT_WIN) %>% filter(Count!='NA') %>% mutate(Label = 'FT_PCT_WIN')
chart_pts_lose <- stats_chart %>% select(Count = FT_PCT_LOSE) %>% filter(Count!='NA') %>% mutate(Label = 'FT_PCT_LOSE')

pts_chart <- rbind(chart_pts_win, chart_pts_lose)
#reb_chart

count_chart <- pts_chart %>% group_by(Label) %>% summarise(count = sum(Count))
count_chart %>%
ggplot(aes(x=Label, y=count)) +
    geom_bar(stat="identity", fill="orange") + 
    geom_text(aes(label=format(count)),  color="black") +
    ggtitle("Comparação entre Aproveitamento de Lances Livres") +
    xlab("Status") +
    ylab("Aproveitamento") +
    theme_bw()

options(repr.plot.width = 6, repr.plot.height = 4)
ggplot(pts_chart, aes(x=Count, color=Label)) +
geom_histogram(fill="white", bins=50) + theme(legend.position="top")

boxplot(chart_pts_lose$Count, chart_pts_win$Count,names=c("FT_PCT_LOSE","FT_PCT_WIN"))
```


```{r}
chart_pts_win <- stats_chart %>% select(Count = FG_PCT_WIN) %>% filter(Count!='NA') %>% mutate(Label = 'FG_PCT_WIN')
chart_pts_lose <- stats_chart %>% select(Count = FG_PCT_LOSE) %>% filter(Count!='NA') %>% mutate(Label = 'FG_PCT_LOSE')

pts_chart <- rbind(chart_pts_win, chart_pts_lose)
#reb_chart

count_chart <- pts_chart %>% group_by(Label) %>% summarise(count = sum(Count))
count_chart %>%
ggplot(aes(x=Label, y=count)) +
    geom_bar(stat="identity", fill="orange") + 
    geom_text(aes(label=format(count)),  color="black") +
    ggtitle("Comparação entre Aproveitamento de bolas de 2") +
    xlab("Status") +
    ylab("Aproveitamento") +
    theme_bw()

options(repr.plot.width = 6, repr.plot.height = 4)
ggplot(pts_chart, aes(x=Count, color=Label)) +
geom_histogram(fill="white", bins=50) + theme(legend.position="top")

boxplot(chart_pts_lose$Count, chart_pts_win$Count,names=c("FG_PCT_LOSE","FG_PCT_WIN"))
```

### Análise da influência da conferência para vitória

```{r}
ranking_conf <- ranking %>%
                    select(HOME_TEAM_ID=TEAM_ID, CONFERENCE)

ranking_conf = unique(ranking_conf)
#ranking_conf

dados<- inner_join(games, ranking_conf, by="HOME_TEAM_ID") %>%
            filter(!is.na(CONFERENCE)) %>%
                select(HOME_TEAM_WINS, CONFERENCE) %>%
                    group_by(CONFERENCE) %>%
                        summarise(Vitorias = sum(HOME_TEAM_WINS))%>%
                            mutate(freq_relativa = (Vitorias/ sum(Vitorias))*100 )
dados

```

```{r}
dados %>%
ggplot(aes(x=CONFERENCE, y=Vitorias)) +
    geom_bar(stat="identity", fill="orange") + 
    geom_text(aes(label=format(Vitorias)),  color="black") +
    ggtitle("Comparação entre Conferências") +
    xlab("Conferência") +
    ylab("Vitórias") +
    theme_bw()

```

```{r}
Table <- matrix(c(49.49,50.50,50.50,49.49), 2, 2, byrow = TRUE)
dimnames(Table) <- list(rows = c("Ganhou", "Perdeu"), columns = c("East", "West"))
Table

Test <- chisq.test(Table)
Test
Test$expected # Expected

#H0 = Valores independentes
#H1 = Valores dependentes
#Como p-valor > 0,05 então não rejeita-se hipótese nula e a conferencia ao qual o time pertence não influencia na vitória
```

### Análise de triplos duplos para vitória

```{r}
games_df <- games %>% 
                select(GAME_ID, HOME_TEAM_ID, VISITOR_TEAM_ID, HOME_TEAM_WINS)
#games_df

dados<- inner_join(games_details, games_df, by="GAME_ID") %>%
            mutate(IS_HOME = factor(if_else(TEAM_ID == HOME_TEAM_ID, 1, 0))) %>%
              mutate(WIN = factor(if_else((HOME_TEAM_WINS == 1 & IS_HOME == 1)|(HOME_TEAM_WINS == 0 & IS_HOME == 0), 1, 0))) %>%
                mutate(TR_Double = factor(if_else((PTS>9 & REB>9 & AST > 9), 'SIM', 'NAO')))

dt_vitorias <- dados %>%
                filter(WIN == 1)

dt_derrotas <- dados %>%
                filter(WIN == 0)
```


```{r}
games_df <- games %>% 
                select(GAME_ID, HOME_TEAM_ID, VISITOR_TEAM_ID, HOME_TEAM_WINS)
#games_df

dados<- inner_join(games_details, games_df, by="GAME_ID") %>%
            mutate(IS_HOME = factor(if_else(TEAM_ID == HOME_TEAM_ID, 1, 0))) %>%
              mutate(WIN = factor(if_else((HOME_TEAM_WINS == 1 & IS_HOME == 1)|(HOME_TEAM_WINS == 0 & IS_HOME == 0), 1, 0))) %>%
                mutate(TR_Double = factor(if_else((PTS>9 & REB>9 & AST > 9), 'SIM', 'NAO')))

dt_vitorias <- dados %>%
                filter(WIN == 1)

dt_derrotas <- dados %>%
                filter(WIN == 0)

vitoria_td <- dt_vitorias %>%
            select(TR_Double) %>%
                group_by(TR_Double) %>%
                        summarise(TR_Double_ref = tabulate(TR_Double))


derrota_td <- dt_derrotas %>%
                select(TR_Double) %>%
                    group_by(TR_Double) %>%
                        summarise(TR_Double_ref = tabulate(TR_Double))
vitoria_td
derrota_td
```

```{r}
Table <- matrix(c(821,252363,312,253105), 2, 2, byrow = TRUE)
dimnames(Table) <- list(rows = c("Ganhou", "Perdeu"), columns = c("Fez TD", "Não fez TD"))
Table

Test <- chisq.test(Table)
Test
Test$expected # Expected

#H0 = Valores independentes
#H1 = Valores dependentes
#Como p-valor > 0,05 então não rejeita-se hipótese nula 
```


## Correlações

### Obter os jogos ganhos

```{r}
games_win <- games %>%
    mutate(
        TEAM_ID=if_else(HOME_TEAM_WINS == 1, TEAM_ID_home, TEAM_ID_away),
        FG_PCT=if_else(HOME_TEAM_WINS == 1, FG_PCT_home, FG_PCT_away),
        FT_PCT=if_else(HOME_TEAM_WINS == 1, FT_PCT_home, FT_PCT_away),
        FG3_PCT=if_else(HOME_TEAM_WINS == 1, FG3_PCT_home, FG3_PCT_away),
        AST=if_else(HOME_TEAM_WINS == 1, AST_home, AST_away),
        REB=if_else(HOME_TEAM_WINS == 1, REB_home, REB_away),
        HOME_WIN=factor(HOME_TEAM_WINS)
        
    ) %>%
    select(GAME_ID, TEAM_ID, FG_PCT, FT_PCT, FG3_PCT, AST, REB, HOME_WIN) #%>%
    #inner_join(games_details, by = c("GAME_ID" = "GAME_ID", "TEAM_ID" = "TEAM_ID"))

games_lost <- games %>%
    mutate(
        TEAM_ID=if_else(HOME_TEAM_WINS == 0, TEAM_ID_home, TEAM_ID_away),
        FG_PCT=if_else(HOME_TEAM_WINS == 0, FG_PCT_home, FG_PCT_away),
        FT_PCT=if_else(HOME_TEAM_WINS == 0, FT_PCT_home, FT_PCT_away),
        FG3_PCT=if_else(HOME_TEAM_WINS == 0, FG3_PCT_home, FG3_PCT_away),
        AST=if_else(HOME_TEAM_WINS == 0, AST_home, AST_away),
        REB=if_else(HOME_TEAM_WINS == 0, REB_home, REB_away),
        HOME_WIN=factor(HOME_TEAM_WINS)
        
    ) %>%
    select(GAME_ID, TEAM_ID, FG_PCT, FT_PCT, FG3_PCT, AST, REB, HOME_WIN)


glimpse(games_win)
glimpse(games_lost)

summarytools::freq(games_win$HOME_WIN)
summary(games_win)
summary(games_lost)
```

Teste de normalidade da tabela de vitórias

```{r}
shapiro.test(sample(games_win$FG_PCT, 5000)) # normal
car::qqPlot(games_win$FG_PCT) # normal
shapiro.test(sample(games_win$FT_PCT, 5000)) # normal
car::qqPlot(games_win$FT_PCT) # normal
shapiro.test(sample(games_win$FG3_PCT, 5000)) # não normal
car::qqPlot(games_win$FG3_PCT) # normal
shapiro.test(sample(games_win$AST, 5000)) # não normal
car::qqPlot(games_win$AST) # normal
shapiro.test(sample(games_win$REB, 5000)) # não normal
car::qqPlot(games_win$REB) # normal

```

Teste de normalidade da tabela de derrotas

```{r}
shapiro.test(sample(games_lost$FG_PCT, 5000)) # normal
car::qqPlot(games_lost$FG_PCT) # normal
shapiro.test(sample(games_lost$FT_PCT, 5000)) # normal
car::qqPlot(games_lost$FT_PCT) # normal
shapiro.test(sample(games_lost$FG3_PCT, 5000)) # não normal
car::qqPlot(games_lost$FG3_PCT) # normal
shapiro.test(sample(games_lost$AST, 5000)) # não normal
car::qqPlot(games_lost$AST) # normal
shapiro.test(sample(games_lost$REB, 5000)) # não normal
car::qqPlot(games_lost$REB) # normal

```

Todas as variáveis testadas não possuem uma distribuição normal de acordo com o Shapiro-Wilk normality test, entretando, considerando a quantidade de variáveis e o gráfico de qqPlot, as variáveis apresentam uma distribição.

### Teste entre as duas populações

```{r}

# Teste T Pareado
t.test(games_win$FG_PCT,games_lost$FG_PCT, alternative='two.sided', conf.level=.95, paried=T)

t.test(games_win$FT_PCT,games_lost$FT_PCT, alternative='two.sided', conf.level=.95, paried=T)

t.test(games_win$FG3_PCT,games_lost$FG3_PCT, alternative='two.sided', conf.level=.95, paried=T)

t.test(games_win$AST,games_lost$AST, alternative='two.sided', conf.level=.95, paried=T)

t.test(games_win$REB,games_lost$REB, alternative='two.sided', conf.level=.95, paried=T)

```


### Testando a correlação entre duas variáveis

```{r}
cor.test(games_win$FG_PCT, games_win$FT_PCT,
        method = "pearson",
        conf.level=0.95)
```

rho=1, indica correlação perfeita positiva entre as duas variáveis.

rho=−1, indica correlação negativa perfeita entre as duas variáveis.

rho=0, indica que não há correlação entre as duas variáveis.

p=valor < 5%. As variáveis de interesse são estatisticamente correlacionadas ao nível de significância de 5%.

### Matriz de Correlação

```{r}
#Coeficiente de Correlação
games_win_cor <- select(games_win, FG_PCT, FT_PCT, FG3_PCT, AST, REB)
rmat<-rcorr(as.matrix(games_win_cor), type = c("pearson"))

#p-valor
p.mat <- cor_pmat(games_win_cor,
                  method = "pearson",
                  alternative = "two.sided",
                  conf.level = 0.95)

knitr::kable(rmat$r, caption= "Tabela de Coeficiente de Correlação de pearson")

knitr::kable(p.mat, caption= "Tabela de p-valor")
```


### Gráfico Matriz de Correlação

```{r}
ggcorrplot::ggcorrplot(rmat$r, #matriz dos coeficientes de correlação
                       lab = TRUE, # plota os números
                       lab_size = 3, # regula o tamanho do número
                       title = "Matriz de correlação de Pearson", 
                       digits = 2, #casas depois da vírgula
                       p.mat = p.mat 
                       )

ggcorrplot::ggcorrplot(p.mat, #matriz dos p-valor
                       lab = TRUE, # plota os números
                       lab_size = 3, # regula o tamanho do número
                       title = "Matriz de p-valor correlação de Pearman", 
                       digits = 3, #casas depois da vírgula
                       p.mat = p.mat,  #mostra o que não tem correlação significativa com X bem grande
                       #insig = "blank",  #deixa branco o que não tem correlação significativa
                       ) 
```

### Comparação entre os jogos mais acirrados

```{r}

tough_games <- games %>%
  filter(abs(PTS_home - PTS_away) < 4)


tough_games_win <- tough_games %>%
    mutate(
        TEAM_ID=if_else(HOME_TEAM_WINS == 1, TEAM_ID_home, TEAM_ID_away),
        FG_PCT=if_else(HOME_TEAM_WINS == 1, FG_PCT_home, FG_PCT_away),
        FT_PCT=if_else(HOME_TEAM_WINS == 1, FT_PCT_home, FT_PCT_away),
        FG3_PCT=if_else(HOME_TEAM_WINS == 1, FG3_PCT_home, FG3_PCT_away),
        AST=if_else(HOME_TEAM_WINS == 1, AST_home, AST_away),
        REB=if_else(HOME_TEAM_WINS == 1, REB_home, REB_away),
        HOME_WIN=factor(HOME_TEAM_WINS)
        
    ) %>%
    select(GAME_ID, TEAM_ID, FG_PCT, FT_PCT, FG3_PCT, AST, REB, HOME_WIN) #%>%
    #inner_join(games_details, by = c("GAME_ID" = "GAME_ID", "TEAM_ID" = "TEAM_ID"))

tough_games_lost <- tough_games %>%
    mutate(
        TEAM_ID=if_else(HOME_TEAM_WINS == 0, TEAM_ID_home, TEAM_ID_away),
        FG_PCT=if_else(HOME_TEAM_WINS == 0, FG_PCT_home, FG_PCT_away),
        FT_PCT=if_else(HOME_TEAM_WINS == 0, FT_PCT_home, FT_PCT_away),
        FG3_PCT=if_else(HOME_TEAM_WINS == 0, FG3_PCT_home, FG3_PCT_away),
        AST=if_else(HOME_TEAM_WINS == 0, AST_home, AST_away),
        REB=if_else(HOME_TEAM_WINS == 0, REB_home, REB_away),
        HOME_WIN=factor(HOME_TEAM_WINS)
        
    ) %>%
    select(GAME_ID, TEAM_ID, FG_PCT, FT_PCT, FG3_PCT, AST, REB, HOME_WIN)


glimpse(tough_games_win)
glimpse(tough_games_lost)

summarytools::freq(tough_games_win$HOME_WIN)
summary(tough_games_win)
summary(tough_games_lost)

shapiro.test(tough_games_win$FG_PCT)
car::qqPlot(tough_games_win$FG_PCT) # normal


# Teste T Pareado
t.test(tough_games_win$FG_PCT,tough_games_lost$FG_PCT, alternative='two.sided', conf.level=.95, paried=T)

t.test(tough_games_win$FT_PCT,tough_games_lost$FT_PCT, alternative='two.sided', conf.level=.95, paried=T)

t.test(tough_games_win$FG3_PCT,tough_games_lost$FG3_PCT, alternative='two.sided', conf.level=.95, paried=T)

t.test(tough_games_win$AST,tough_games_lost$AST, alternative='two.sided', conf.level=.95, paried=T)

t.test(tough_games_win$REB,tough_games_lost$REB, alternative='two.sided', conf.level=.95, paried=T)


```

